【裁判字號】    90,易,388
【裁判日期】    900430
【裁判案由】    竊盜等
【裁判全文】
臺灣桃園地方法院刑事判決                            九十年度易字第三八八號
    公  訴  人  臺灣桃園地方法院檢察署檢察官
    被      告  丁○○
右列被告因竊盜等案件，經檢察官提起公訴（九十年度偵字第四八六號），本院判決
如左：
    主    文
丁○○竊盜處有期徒刑伍月，如易科罰金以參佰元折算壹日；又傷害人之身體，處有
期徒刑貳月，如易科罰金以參佰元折算壹日；應執行有期徒刑陸月，如易科罰金以參
佰元折算壹日。
    事    實
一、丁○○於民國八十九年十二月二十二日凌晨，駕駛車牌號碼ＬＳ—八三五０號自
    用小客車，搭載丙○○、乙○○至位於桃園縣龍潭鄉○○路七五號之「星星茶坊
    」飲酒，迨同日二時四十五分許結束，三人上前開自小客車，因丙○○發現兒子
    人在附近，遂將皮包置於車上下車找尋，乙○○亦下車幫忙找尋，丁○○見狀，
    認有機可趁，竟意圖為自己不法之所有，翻動丙○○皮包竊得新台幣（下同）十
    萬五千一百元，並將部分贓款放入胸前口袋，俟丙○○發現找尋之人非其兒子返
    回車上，發現皮包內之物件散落車內且現金不見，即質問丁○○，二人旋即發生
    爭吵且相互拉扯，丙○○並自丁○○胸前口袋抓出五千一百元，丁○○見事跡敗
    露，惱怒之下，竟另基於傷害他人身體之犯意，徒手毆打丙○○，致丙○○因而
    受有左頭部二×二公分、左頸部一×一公分、左手二處一×一公分之瘀傷，乙○○見狀即在旁加以勸阻，亦遭丁○○毆打成傷（未據告訴），嗣丁○○駕車逃去
    ，迄同日上午八時許，為警據報在桃園縣龍潭鄉○○路龍潭農工前將其逮捕，並
    自其車內取出丙○○之證件等物。
二、案經丙○○訴由桃園縣警察局平鎮分局報告台灣桃園地方法院檢察署檢察官偵查
    起訴。
    理    由
一、訊據被告丁○○矢口否認有何竊盜及傷害犯行，辯稱：伊並未翻動告訴人許美珠
    皮包，更未竊取告訴人之金錢，胸前五千一百元係伊所有，且告訴人之傷勢，係
    與乙○○拉扯所致，並非伊毆打，至於車內為何會有告訴人之物件，伊不得而知
    云云。(1)被告於民國八十九年十二月二十二日凌晨，駕駛車牌號碼ＬＳ—八三五
    ０號自用小客車，搭載丙○○、乙○○至位於桃園縣龍潭鄉○○路七五號之「星
    星茶坊」飲酒，迨同日二時四十五分許結束，三人上前開自小客車，因丙○○發
    現兒子人在附近，遂將皮包至於車上下車找尋，乙○○亦下車幫忙找尋，丁○○
    見狀，認有機可趁，翻動丙○○皮包竊得新台幣（下同）十萬五千一百元乙節，
    業據告訴人指訴綦詳，核與證人乙○○於本院九十年三月二十日審理時證稱情節
    相符，證人乙○○與被告及告訴人均係朋友，案發當日一同出外用餐飲酒作樂，
    衡情當無誣陷被告之理，顯見告訴人指訴應可採信。(2)且關於告訴人所攜帶前開
    金錢之來源，係由其丈夫甲○○所給予並作何用途一節，亦據告訴人於本院上開
    審理期日時陳稱明確，並經本院隔離訊問證人即告訴人之前夫甲○○證述情節相
    符，再經本院就被告其身上金錢來源於九十年四月十日審理時訊問被告，被告稱
    ：身上金錢係由提款機提來的，案發前一、二天並無提款，案發當日係帶十萬七
    、八千元，因乙○○有急用向伊借貸二萬元，案發當日與告訴人及乙○○吃飯、
    喝酒消費等，故為警查獲時身上剩下八萬多元等語，足認被告就其身上金錢來源
    非但不能交代清楚，且乙○○於案發當日並未從被告處取得二萬元，被告於製作
    警訊筆錄後拿借款條一紙與乙○○，要求乙○○照抄表示確有向被告借貸取得二
    萬元等情，亦經證人乙○○於本院審理時證述屬實，並庭呈被告書寫借款條一紙
    ，且為被告承認有要求乙○○書寫借款條一紙，足認被告就其為警查獲身上金錢
    之來源非但交代不清，甚且要求證人乙○○配合為不實證據以實其說，雖被告另
    舉證人劉金祥證稱乙○○有向被告借貸，然劉某於審理時表示其於被告借貸乙○○時並未在場等情，尚難遽行認定被告於案發當日有將二萬元交予乙○○，是被
    告所述其金錢之來源及如何花用一節尚難採信，應以告訴人所述為可採，從而被
    告身上所查獲八萬元應係被告自告訴人置於車上皮包內所竊得，要無疑問。(3)再
    查被告如何在其所有自小客車上，因告訴人質問其皮包內十萬元不見，被告亦表
    示其十萬元亦不見，二人發生爭吵，被告拉扯告訴人頭髮並毆打之，乙○○為阻
    止被告毆打告訴人，亦遭被告毆打一節，業經告訴人指訴甚詳，證人乙○○於警
    訊時稱，在被告自小客車上，告訴人為被告拉著頭髮下車，並以手毆打告訴人，
    於是伊下車勸架，因被告說告訴人拿被告十萬元，在爭吵過程中伊向被告表示告
    訴人不會拿被告的錢等語，足認被告毆打告訴人一節係真實，且當時被告身上財
    物並未遭竊，僅因告訴人質問告訴人皮包內之金錢不見了，即心虛惱怒，而拉告
    訴人頭髮並毆打告訴人，顯見被告當時係因作賊心虛，東窗事發，一時惱怒而毆
    傷告訴人，益徵被告確有竊取告訴人被告財物無疑。(4)此外，並有告訴人立具之
    贓物認領保管單、告訴人之診斷證明書一紙及查獲現場照片六幀等附卷可稽。
    (5)綜上，被告所辯無非事後卸責之詞，俱無可信本件被告事證已臻明確，犯行洵
    堪認定。
二、核被告丁○○所為係犯刑法第三百二十條第一項之普通竊盜罪及同法地二百七十
    七條第一項之傷害罪。被告係竊得告訴人之財物後，因告訴人質問告訴人置於車
    上皮包內之金錢不見，被告即惱怒另基於傷害犯意毆傷告訴人，顯見被告所犯傷
    害罪係另行起意，與其所犯竊盜罪應予分論併罰。爰審酌被告犯罪動機、目的、
    手段、所生之危害及犯後猶飾詞狡辯態度不良等及其他一切情狀，各量處如主文
    所示之刑，又查被告行為後，原刑法第四十一條易科罰金之規定，業於九十年一
    月四日經立法院三讀修正通過，嗣於同年月十日經總統公布施行在案，依修正後
    刑法第四十一條第一項前段規定，犯最重本刑為「五」年以下有期徒刑以下之刑
    之罪，而受六月以下有期徒刑或拘役之宣告，因身體、教育、職業、家庭之關係
    或其他正當理由，執行顯有困難，得以一元以上三元以下折算一日，易科罰金，
    就被告所為竊盜犯行，新舊法比較之結果，自以新法之規定較有利於被告，按諸
    刑法第二條第一項前段之規定，自應適用裁判時即修正後刑法第四十一條有關易
    科罰金之規定，至被告所為傷害犯行，經適用結果相同，自應從新適用修正後刑
    法第四十一條第一項有關易科罰金規定，均諭知易科罰金之折算標準，並定其應
    執行之刑。
據上論斷，應依刑事訴訟法第二百九十九條第一項前段，刑法第二條第一項前段、第
三百二十條第一項、第二百七十七條第一項、第五十一條第五款、修正後刑法第四十
一條第一項前段，罰金罰鍰提高標準條例第一條前段、第二條，判決如主文。
本案經檢察官鄭重文到庭執行職務。
中      華      民      國    九十      年      四      月     三十     日
                                  臺灣桃園地方法院刑事第六庭
                                      法  官   黃永定
右正本證明與原本無異。
如不服本判決，應於判決送達後十日內向本院提出上訴狀( 應附繕本 )，上訴於
臺灣高等法院。
     書記官   陳月桂
中      華      民      國    九十      年      四      月     三十     日
附論罪科刑依據之法條：
刑法第二百七十七條第一項
傷害人之身體或健康者，處三年以下有期徒刑、拘役或一千元以下罰金。
刑法第三百二十條第一項
意圖為自己或第三人不法之所有，而竊取他人之動產者，為竊盜罪，處五年以下有期
徒刑、拘役或五百元以下罰金。


司法院資訊處製作；財團法人民間司法改革基金會備份。
